【裁判字號】    97,審易,309
【裁判日期】    970418
【裁判案由】    竊盜
【裁判全文】
臺灣高雄地方法院刑事判決             97年度審易字第309號
公  訴  人  臺灣高雄地方法院檢察署檢察官
被      告  乙○○
上列被告因竊盜案件，經檢察官提起公訴（97年度偵字第4685號
），本院判決如下：
    主  文
乙○○犯攜帶兇器竊盜未遂罪，累犯，處有期徒刑陸月，如易科
罰金，以新臺幣壹仟元折算壹日。扣案木棍壹支沒收。
    事  實
一、乙○○基於意圖為自己不法所有之犯意，於民國97年1 月31
    日16時40分許，持其所有客觀上足以對人之生命、身體構成
    威脅可供兇器使用之木棍1 支，在高雄縣大寮鄉○○村○○
    路眷村內，以挖取臺灣自來水公司所有地上式消防栓基座周
    圍所覆蓋泥土之方式，著手竊取前揭地上式消防栓基座，挖
    至數十公分深尚未得逞之際，適高雄縣政府警察局林園分局
    中義派出所員警高慶德、羅光昇巡邏目睹當場查獲而未遂，
    並扣得上開木棍1 支。
二、案經高雄縣政府警察局林園分局報請臺灣高雄地方法院檢察
    署檢察官偵查起訴。
    理  由
一、證據能力部分：
    本判決所引用據以認定事實之各項證據，均經被告乙○○及
    檢察官於審理中表示同意有證據能力，且未於言詞辯論終結
    前聲明異議，本院審酌各該證據作成之情況，認以之為證據
    均無不當，是均得作為證據，合先敘明。
二、認定犯罪事實所憑之證據及理由：
    訊據被告堅詞否認有上揭加重竊盜犯行，辯稱：伊當日係溜
    狗行經該處，溜狗時會攜帶木棍，伊並未持該木棍挖掘地上
    式消防栓基座，況該木棍亦無法旋轉螺絲行竊地上式消防栓
    基座。惟查：
(一)、證人即案發時巡邏行經現場目睹被告行竊經過之高雄縣政府
    警察局林園分局中義派出所員警高慶德、羅光昇於偵查中證
    稱：案發當時我們兩人一起執行巡邏勤務，行經案發地時，
    看到被告持木棍挖消防栓基座，我們問她是否要行竊，被告
    說她沒有挖，但我們有看到她在挖，且手、腳都有土，手上
    沾有消防栓上之鏽痕，顯有犯罪跡證，被告在消防栓基座周
    圍挖的蠻深的，約有成年男子手掌那麼深等語（見偵卷第12
    頁）；且證人羅光昇復證稱：「依我們巡邏廢棄眷村的經驗
    ，他們行竊模式會先慢慢挖，分段實施，先挖土，再拆解螺
    絲，接下來再整個蓋子拿走，她（被告）這樣挖土的階段，
    是剛開始著手，她挖完後接下來就是找工具拆螺絲了。其實
    ，上面的消防栓已經被偷走了，這是基座，她拆下來後可以
    當廢鐵賣，她應該只是著手的前階，先挖土。」等語綦詳（
    見偵卷第13頁）；核與卷附案發時之現場照片所示情形相符
    （見警卷第19-20 頁），並有木棍1 支扣案可證佐證。
(二)、依上開證人之證詞及現場照片，可知被告為警發覺時，確正
    持扣案之木棍挖掘地上式消防栓基座週圍泥土，且已挖掘至
    一定之深度，被告手、腳部位又殘留有泥土痕跡（見警卷第
    21頁），而扣案之木棍經本院當庭勘驗後，其兩端切角亦因
    被告持有挖掘泥土磨擦後呈盾狀（見警卷第19頁及院卷第29
    頁），由此益可證明被告確實持該木棍挖掘泥土無訛。再者
    ，被告亦供稱其於案發期間並無固定工作，呈無業狀態（見
    院卷第32頁），而本案被告行竊之地上式消防栓基座，目前
    市值約新臺幣2, 000元等情，亦據證人即臺灣自來水公司技
    術士甲○○於警詢證述明確（見警卷第11頁），足認該消防
    栓具有一定價值，被告於無業狀態下，持木棍著手挖掘該地
    上式消防栓基座，顯見其有行竊變賣之不法所有意圖甚明。
    至於被告辯稱其所持之木棍根本無法旋轉消防栓之螺絲一節
    ，茲因被告係採分段方式著手行竊，已如前述，故其執此抗
    辯，仍無法為其有利之認定，一併敘明。此外，復有高雄縣
    政府警察局林園分局搜索扣押筆錄、扣押物品目錄表、贓物
    認領保管單各1 份及扣案之木棍1 支在卷足資佐證（見警卷
    第13-18 頁）。
(三)、綜上所述，被告上開所辯，均無可採。本案事證明確，被告
    攜帶兇器竊盜未遂犯行，堪以認定，應予依法論科。
三、論罪科刑：
(一)、查被告持以行竊之木棍1 支，長32.5公分、寬2.6 公分、高
    1.5 公分，其材質具有一定硬度等情，業經本院勘驗屬實，
    並有照片1 張在卷可參（見院卷29-30 頁及警卷第19頁），
    上揭木棍既足以供被告持以行竊挖掘泥土所用，又具有一定
    之長度及硬度，如持以攻擊人之身體，客觀上足以傷害人之
    生命、身體，顯可供兇器使用。核被告所為，係犯刑法第32
    1 條第2 項、第1 項第3 款之攜帶兇器竊盜未遂罪。被告已
    著手於竊盜行為之實施，而未生取得財物之結果，為未遂犯
    ，爰依刑法第25條第2 項規定，按既遂犯之刑減輕其刑。又
    被告前於93年間因違反毒品危害防制條例案件，經本院93年
    度易字第1610號判處有期徒刑6 月確定，於94年12月14日執
    行完畢，有臺灣高等法院被告前案紀錄表在卷可憑，其於有
    期徒刑執行完畢後，5 年內故意再犯本件有期徒刑以上之罪
    ，為累犯，應依刑法第47條第1 項之規定加重其刑，並與前
    開未遂犯減輕事由，依法先加後減之。
(二)、本院審酌被告有毒品犯罪前科，素行非佳（見上開前案紀錄
    表），為貪圖小利而著手行竊他人財物，並持兇器犯案，危
    害社會治安，所為實不足取，犯後又否認犯行，未見悔意及
    所竊財物尚未得手等一切具體情狀，量處如主文所示之刑，
    並諭知如主文所示易科罰金之折算標準。至扣案之木棍1 支
    ，為被告所有供本案犯罪所用之物，業經本院認定如前，爰
    依刑法第38條第1 項第2 款之規定宣告沒收。
四、據上論斷，應依刑事訴訟法刑事訴訟法第299 條第1 項前段
    ，刑法第321 條第2 項、第1 項第3 款、第25條第2 項、第
    47條第1 項、第41條第1 項前段、第38條第1 項第2 款，判
    決如主文。
本案經檢察官劉穎芳到庭執行職務。
中    華    民    國    97    年    4     月    18    日
                  刑事第七庭  法  官  唐照明
以上正本證明與原本無異。
如不服本判決應於判決送達後10日內，向本院提出上訴書狀。
中    華    民    國    97    年    4     月    18    日
                              書記官  許珈綺
附錄本案論罪科刑法條
刑法第321條
犯竊盜罪而有左列情形之一者，處 6 月以上、 5 年以下有期徒
刑：
一  於夜間侵入住宅或有人居住之建築物、船艦或隱匿其內而犯
    之者。
二  毀越門扇、牆垣或其他安全設備而犯之者。
三  攜帶兇器而犯之者。
四  結夥三人以上而犯之者。
五  乘火災、水災或其他災害之際而犯之者。
六  在車站或埠頭而犯之者。
前項之未遂犯罰之。


司法院資訊處製作；財團法人民間司法改革基金會備份。
